【裁判字號】    91,交聲,1271
【裁判日期】    920122
【裁判案由】    違反道路交通管理處罰條例聲明異議
【裁判全文】
臺灣臺北地方法院交通事件裁定                  九十一年度交聲字第一二七一號
    異  議  人
    即受處分人  甲○○  男  五.
右列異議人即受處分人因違反道路交通管理處罰條例案件，對於台北市交通事件裁決
所中華民國九十一年九月二日所為之處分（北市裁三字第駕裁二二－Ｃ000000
00號）聲明異議，本院裁定如左：
    主  文
異議駁回。
    理  由
一、按汽車駕駛人，行經有燈光號誌管制之交叉路口闖紅燈者，處新台幣（下同）一
    千八百元以上五千四百元以下罰鍰，道路交通管理處罰條例第五十三條定有明文
    。又汽車駕駛人，有違反道路交通管理處罰條例第五十三條之情形者，除依該條
    處罰之外，並記違規點數三點，同條例第六十三條第一項第三款亦定有明文。
二、本件受處分人即異議人甲○○於民國九十一年七月十二日上午七時三十分，騎乘
    ＤＵＷ－六二三號輕型機車，沿台北縣中和市○○路往新店方向行駛至成功南路
    口時闖越紅燈，為適於該路口執勤之舉發單位台北縣政府警察局中和分局員警謝
    國男逕行舉發受處分人「闖紅燈」，受處分人嗣於應到案日期前向原處分機關台
    北市交通事件裁決所陳述不服舉發，經原處分機關函請舉發單位查處，仍認定受
    處分人有前開違規行為，乃依道路交通管理處罰條例第五十三條及第六十三條第
    一項第三款之規定，裁處異議人罰鍰一千八百元，並記違規點數三點。
三、訊據受處分人甲○○否認有何違反道路交通管理處罰條例之行為，辯稱：我當時
    沒有騎這台機車到現場，應該是警察看錯車牌號碼云云。惟查，受處分人上開違
    規行為，業據證人謝國男到庭結證「紅燈後，這台機車闖越紅燈左轉」、「（你
    當時有無立刻紀錄下來車號？）有。我立刻把車號記載在白紙上，回去分局才輸
    入電腦。」、「（【提示受處分人庭呈之ＤＵＷ－六二三號機車照片】是否這台
    機車？）顏色應該是這樣，但有沒有這種斑點不確定。」、「（有無可能記錯車
    號？）應該不會。」等語明確，參諸受處分人並未能提出任何足以證明其當時確
    未騎乘上開機車至違規現場之證據供本院審酌，其空言辯稱應該是警察看錯云云
    ，自屬卸責之詞，不足採信。本件事證已臻明確，受處分人之違規行為堪以認定
    。
四、綜上所述，受處分人確有在前揭時地騎乘機車闖越紅燈之違規行為，從而原處分
    機關依道路交通管理處罰條例第五十三條、第六十三條第一項第三款及違反道路
    交通管理事件統一裁罰基準表之規定，裁處受處分人罰鍰一千八百元，並記違規
    點數三點，核無違誤。受處分人之異議為無理由，應予駁回。
據上論斷，應依道路交通案件處理辦法第十九條，裁定如主文。
中      華      民      國    九十二    年      一    月      二十二    日
                                    臺灣臺北地方法院交通法庭
                                              法  官  楊  代  華
右正本證明與原本無異
如不服本裁定應於送達後五日內向本院提出抗告狀
                                              書記官  廖  純  瑜
中      華      民      國    九十二    年      一    月      二十七    日


司法院資訊處製作；財團法人民間司法改革基金會備份。
